【裁判字號】    98,訴,1622
【裁判日期】    990312
【裁判案由】    分派剩餘財產等
【裁判全文】
臺灣臺中地方法院民事判決  98年度訴字第1622號
原      告  丙○○
            乙○○
共      同
訴訟代理人  王正喜律師
被      告  台昇民主視聽股份有限公司
法定代理人  甲○○
訴訟代理人  蔡坤旺律師
上當事人間分派剩餘財產等事件，本院於99年2月3日言詞辯論終
結，判決如下：
    主    文
原告之訴及假執行之聲請均駁回。
訴訟費用由原告負擔。
    事實及理由
壹、程序方面：
    按訴狀送達後，原告不得將原訴變更或追加他訴。但擴張或
    減縮應受判決事項之聲明者，不在此限，民事訴訟法第255
    條第1項第3款定有明文。原告民國98年6月30日之民事起訴
    狀，其請求（1）被告應給付原告丙○○新台幣（下同）1,9
    55,341元，及自93年1月1日起至清償日止，按年利率5%計算
    之利息。（2）被告應給付原告丙○○1,589,132元，及自本
    訴狀繕本送達之翌日起至清償日止，按年利率5%計算賠償。
    （3）被告應給付原告乙○○74,571元，及自本訴狀繕本送
    達之翌日起至清償日止，按年利率5%計付賠償；並陳明願供
    擔保請准宣告假執行。原告於98年8月19日以民事準備書（
    二）狀變更其聲明第一項為：（1）被告應正確計算其公司
    於解散後可分配給股東之賸餘財產，再按14.55%比例算出原
    告丙○○可受分配之金額，而后扣減已付之6,225,455元後
    應就其之餘額給付原告丙○○，並自93年1月1日起至清償日
    止，按年利率5%計算之利息（第二、三項聲明均未變更）。
    原告嗣於98年11月13日以民事準備書（三）狀變更其聲明第
    一項為：（1）被告應正確計算其公司於解散後可分配給股
    東之賸餘財產，再按16%比例算出原告丙○○可受分配之金
    額，而后扣減已付之6,225,455元後應就其之餘額給付原告
    丙○○，並自93年1月1日起至清償日止，按年利率5%計算之
    利息（第二、三項聲明均未變更）。原告所為核屬擴張應受
    判決事項之聲明，且請求之基礎事實同一，與首揭規定相符
    ，應予准許，合先敘明。
貳、實體方面：
一、原告主張：
(一)原告丙○○、乙○○均為被告公司之股東，被告公司登記資
    本額原為500萬元，原告持股比例16%，俟公司盈餘轉增資，
    資本額增加至7,980萬元，原告丙○○未曾將盈餘領回，故
    持股比例仍為16%。被告公司增資2,520萬元前，總股數為79
    8萬股，原告丙○○依持股比例16%，應擁有之股數為12,768
    ,000股，則被告公司股東名冊（原證2）所列增資2,520萬元
    前之總股數為783萬股、原告丙○○持股比例為14.55%，持
    股數為11,389,091股即非正確，股東名冊所載原告丙○○所
    占原持股比例16%係正確，不容製表人及分配人隨意減少增
    資前之總股數（由798萬股減為783萬股）及降低原告丙○○
    原應持股之股數暨比例，此相差之1,378,909股，至今未受
    分配。
(二)原告不爭執被告公司已經解散之事實，且不爭執原告現所擁
    有之1,955,341股之股票係增資股，該增資之2,156,250元已
    於立切結書後之第二天即98年6月17日分配（返還）給原告
    ，該等股票本應返還，但因原告爭執被告以4,280萬元作分
    配之基數為不實，為求擔保，故未返還。
(三)被告供稱以9,000萬元出售全部營業及財產給訴外人施錦標
    ，惟證人丁○○會計師於98年11月18日證稱，帳面之出售股
    權價格是88,698,708元，則短少之1,301,292元被告應提出
    有關文件說明，否則即是短列分配款之基數。且被告既承認
    增資款2,520萬元，非經法定增資程序，所發股票係債權憑
    證性質。依照出售股權價格為88,698,708元，顯然為出售未
    增資前各股東之股權包括公司之營業及財產，但為何被告公
    司出售全部營業及財產，又將非屬合法之新增資股即2,520
    萬元部分包括在內而成為負債，被告公司應提供合法之文件
    證明，否則將應發還之增資款2,520萬元列為負債，並由9,0
    00萬元中扣還，即有不當。
(四)又證人丁○○會計師證稱，應收帳款27,412,912元係以應收
    合約款用來抵充可分配的剩餘財產。但公司營業及財產係出
    售給施錦標，而施錦標依股東名冊（原證2）所示，其已受
    分配3,890,909元，則所能抵充者僅3,890,909元，為何能抵
    27,412,912元，被告若不提出抵充人之名冊及抵充之金額，
    則該27,412,912元即應列入分配。且被告應分配給股東之剩
    餘財產，除出售營業及財產之9,000萬元外，尚須加上公司
    原有資本7,980萬元及增資款2,520萬元，因被告公司年年盈
    餘，故資本方能成長至7,980萬元（盈餘轉增資），但分配
    款中未列該7,980萬元，且新增資款2,520萬元係交給被告公
    司，未見有動支之事證，為何未列為剩餘之財產，被告應舉
    證說明之。
(五)兩造簽立切結書後，原告丙○○已分配得8,914,190元，原
    告乙○○已分配得428,242元。其中原告丙○○於98年6月17
    日受分派之8,381,705元及原告乙○○於同日受分派之393,7
    50元，原由被告公司開立86年某月日兌現之支票作給付，但
    受託人蔡坤旺律師竟未郵寄給原告二人，旋即自行存入其私
    人帳戶，依法自支票到期日起即應負給付遲延之責任。從而
    ，亦應自支票到期日之翌日起算計付法定遲延利息，則原告
    丙○○受分派之8,381,705元，依被告公司同意給付利息之
    始期93年1月1日算至98年6月16日給錢之前日，共計5年又19
    7天，則法定利息合計應為2,321,617元【計算式：（8,381,
    705×5%×5年）＋（8,381,705×5%×197/365天）＝2,321,
    617元】，該應付之利息2,321,617元扣除被告已付之732,48
    5元後，尚應給付1,589,132元。被告乙○○所領393,750元
    ，依上開期間及利率計算，合計利息為109,063元【計算式
    ：（393,750×5%×5年）＋（393,750×5%×197/365天）＝
    109,063元】，該應付之利息109, 063元扣除被告已付之34,
    492元，尚應給付74,571元。爰依公司法第330條規定及兩造
    切結書之約定，請求被告分派剩餘財產及給付法定遲延利息
    ，並聲明：1.被告應正確計算其公司於解散後可分配給股東
    之賸餘財產，再按16%比例算出原告丙○○可受分配之金額
    ，而后扣減已付之6,225,455元後應就其之餘額給付原告丙○○，並自93年1月1日起至清償日止，按年利率5%計算之利
    息。2.被告應給付原告丙○○1, 589,132元，及自本訴狀繕
    本送達之翌日起至清償日止，按年利率5%計算賠償。3.被告
    應給付原告乙○○74,571元，及自本訴狀繕本送達之翌日起
    至清償日止，按年利率5%計付賠償；並陳明願供擔保請准宣
    告假執行。
二、被告則以：
(一)98年6月16日兩造達成合意並簽立切結書，原告丙○○領取
    款項8,381,705元（含預收增資款分配2,156,250元及未分配
    款剩餘分配6,225,455元），原告丙○○領回本金加利息總
    額共8,914,190元；原告乙○○得分配393,750元，原告乙○○領回本金加利息總額共428,242元，故就此部分原告應不
    得再予爭執，合先敘明。
(二)被告公司登記資本額僅500萬元，嗣公司內部以盈餘轉增資
    之方式，將資本額增加為7,980萬元，但並未踐行法定增資
    程序與登記，依股東名冊記載，原告丙○○增資後持股金額
    為11,389,091元，持股比例14.36%。嗣被告公司因營業需要
    ，再預收擬增資款2,520萬元，至此被告公司之資本總額共1
    億500萬元。被告俟出售主要之營業並辦理解散後，原預收
    增資款2,520萬元部分，因未經法定增資程序與登記，故以
    返還負債方式處理，原告丙○○分得2,156,250元，但該部
    分未為其請求返還股票，換言之，原告丙○○所得分配之2,
    156,250元而持有之股票係僅屬債權憑證性質，並非只依股
    票換算而來，而被告依切結書所取回之11,389,091張股票乃
    相對應之8,381,705元，故原告丙○○不僅不得再為請求，
    並應返還多餘之股票。
(三)又原告依切結書所領取之6,225,455元，乃係被告公司辦理
    解散，分配未分配剩餘4,280萬元，按資本總額7,980萬元（
    增資2,520萬元前之總股數）之持股比例14.36%而得，亦即
    被告已完成賸餘財產之分配。而原告所指持股比例16%，係
    原始登記資本額500萬元時之投資比例，惟被告公司之增資
    程序，並未踐行法定之增資程序與登記，僅為不得對抗第三
    人之效力，非生效要件。此由證人丁○○會計師於98年11月
    18日言詞辯論期日證稱：「被告公司的股份之前有經過幾次
    變動，所以原告丙○○的持股比例也會有變動。原持股比例
    16%的記載是有依據公司法登記在案的，之後所調整的14.55
    %或14.36%是公司的內部所呈現的持股情形來換算的。這部
    分是沒有經過公司登記的。」故被告公司依實際股權之比例
    為分配，並經會計師核閱，原告所得分配之金額並無錯誤。
    且被告公司已於88年4月1日以88年度律鼎中字第00045號律
    師函，通知原告領取被告公司售後之剩餘分配款8,281,705
    元，原告至今仍未領取，即受領遲延，故原告請求利息為無
    理由。
(四)對未分配剩餘核閱報告表之說明如下：
  1.被告公司股權出售價格係以家戶數計算，家戶數尚須經清點
    ，才能正確得知，故於決議是否與臺中台合併或讓售案時，
    是以9,000萬元為基準，並非實際出售價格，經清點後計算
    之實際價格為88,698,708元。故原告要求以9,000萬元作為
    分配基數，是有誤解。此由台昇民主視聽有線股份有限公司
    臨時董監事會議記錄之內容：「本台以15,000戶計，並清點
    戶數，台中市部份每戶每戶依6,500元計，台中縣每戶依3,2
    50元計，並以9,000萬元為基準（含生財器具），若清點後
    之戶數誤差小於3%以內，則以9,000萬元計，若誤差大於正
    負3%，則依每戶在台中縣市之價格增加或扣除，台中有線並
    承諾2至3成現金給付台昇台，...。」可資證明，實際買賣
    金額為清點後之金額，而9,000萬元僅為基準，9,000萬元與
    88,698,708元之間的差額小於3%的誤差範圍以內，且該臨時
    董監事會議記錄上亦有原告丙○○之簽名，當係知悉此事，
    原告之爭執並無依據。
  2.被告公司98年10月31日分配時之資產為70,434,598元，扣除
    公司往來800,131元、預收增資款25,200,000元，得出未分
    配剩餘44,434,467元，顯見應收合約款27,412,912元有計入
    分配。換言之，未分配剩餘44,434,467元中，有包含應收合
    約款27,412,912元在內，而為分配。
  3.預收增資款25,200,000元部分，因未完成法定增資程序前，
    依一般公認會計原則，列為公司之負債科目，不列入可得分
    配剩餘財產裡。故以返還負債方式歸還股東。此由證人丁○○會計師之證詞：「預收增資款列為公司的負債，不列入可
    得分配剩餘財產裡面，以負債償還的方式歸還股東」可資證
    明。
  4.又可得未分配剩餘44,434,467元與實際未分配剩餘42,800,0
    00元為差異，為公司預留的清算費用。算法為85年10月31日
    未分配剩餘44,434,467元，加上估計利息收入365,533元，
    減除估計清算費用3,000,000元，等於可分配之剩餘42,800,
    000元。
  5.由核閱報告之可分配情形，原告丙○○可分配6,146,949 元
    ，而依切結書內容原告丙○○分配金額為6,225,455元，原
    告丙○○實際取得分配金額反而更多，亦即若有些微誤差，
    僅為計算時百分比小數點後幾位數的差異，並不影響已為分
    配之法律效果。
(五)兩造達成合意並簽立切結書後，原告已領取分配款項加計利
    息，原告應不得再予爭執，並聲明：原告之訴駁回，如受不
    利益之判決，願供擔保免為假執行。
三、得心證之理由：
(一)原告主張原告丙○○、乙○○均為被告公司之股東，被告公
    司登記資本額原為500萬元，原告持股比例為16%；俟被告公
    司盈餘轉增資，資本額增加至7,980萬元；嗣公司解散分派
    剩餘財產，兩造於98年6月16日簽立切結書後，原告丙○○
    已分配得8,914,190元（含利息732,485元），原告乙○○已
    分配得428,242元（含利息34,492元）之事實，業據其提出
    被告公司股東持股比例明細表、股東名冊、切結書、公司股
    票等件為證，復為被告所不爭執，堪信原告此部分主張為真
    實。
(二)原告原主張被告公司未經合法解散，嗣對於被告公司已解散
    之事實不爭執，然對何時解散仍有爭執（見本院99年2月3日
    言詞辯論筆錄），被告則以公司已於87年6月18日辦畢解散
    登記等語置辯，並提出被告公司登記資料查詢為憑，經查，
    被告公司前於87年5月13日召開股東臨時會決議解散，並於
    87年6月18日申請解散登記核准，有被告公司變更登記事項
    卡、上開股東會會議紀錄、前臺灣省政府建設廳87年6 月18
    日87建三字第182721號函附卷可稽，原告所提最高法院88年
    度台上字第2863號判決、89年度台上字第2440號判決、87年
    度台抗字第556號裁定、90年度台上字第1411號判決（見原
    證6至9），核其內容均係對撤銷被告公司其他股東會決議事
    件而為裁判，尚與上開87年5月13日召開股東臨時會決議無
    涉，是認被告公司業經解散，並於87年6月18日完成解散登
    記。
(三)原告主張被告公司增資後，原告丙○○持股比例仍為16%，
    原告丙○○可得分派之剩餘財產，應按持股比例16%而為計
    算等語，被告則以：被告公司登記資本額僅500萬元，嗣公
    司內部以盈餘轉增資後，資本額增加為7,980萬元，但並未
    踐行法定增資程序與登記，依股東名冊記載，原告丙○○增
    資後持股比例14.36%，而原告所指持股比例16%，係原始登
    記資本額500萬元時之投資比例，被告公司依實際股權之比
    例為分配，並經會計師核閱，原告所得分配之金額並無錯誤
    等語置辯。經查，被告公司登記資本額為500萬元，有被告
    公司設立登記事項卡可稽，嗣被告公司以盈餘轉增資後，資
    本額增加為7,980萬元，惟未踐行法定增資程序與登記，復
    為兩造所不爭執，再參諸兩造所提股東名冊（見原證2、被
    證附件2）所列「舊股東」及「新股東」人員，其中原告丙○○為「舊股東」之一，原告乙○○為「新股東」之一，舊
    股東人員之後復分別記載原有股權若干，合計500萬，新股
    東部分則無，對照經濟部中部辦公室98年12月30日經中三字
    第09834893780號函覆被告公司設立登記之股東名冊，核與
    「舊股東」部分相符，惟並無兩造所提股東名冊所列「新股
    東」人員。查兩造關於系爭剩餘財產分派一事，係本於被告
    公司以盈餘轉增資後所得資本為計算基礎，並非以舊股東之
    原有股權為計算基礎，且於被告公司盈餘轉增資後，尚增加
    部分新股東何春木等人之持股，亦有經證人即會計師丁○○
    出具之被告公司未分配剩餘核閱報告檢附之股東名冊可稽，
    則於被告公司盈餘轉增資後，其股數、資本大幅增加及股東
    亦有增異，難認其原有股權結構仍屬相同，證人丁○○復結
    證稱：（問：原告丙○○原持股比例為16％，為何後來會減
    少為14.5 5％或是14.36％？）原告丙○○持股比例的變動
    ，我是根據被告公司所提供給我的資料來製作分配比例數額
    。被告公司的股份之前有經過幾次的變動，所以原告丙○○
    的持股比例也會有變動。原持股比例16％的記載是有依據公
    司法登記在案的，之後所調整的14.55％或14.36％是公司的
    內部所呈現的持股情形來換算的。這部分是沒有經過公司登
    記的等語（見本院98年11月18日言詞辯論筆錄第3頁），顯
    見被告公司股東持股比例確有變動，此外，復未據原告丙○○舉證證明於被告公司增資後，原告丙○○實際持股比例仍
    維持原有股權比例之16%，是原告丙○○主張其可得分派之
    剩餘財產，仍應按持股比例16%而為計算等語，洵非有據，
    則其依此比例換算得股數差額並主張未受分配一節，亦非有
    據。
(四)原告雖再主張被告計算、分配剩餘財產有其所指摘之上開不
    實、不當之處，被告應舉證說明之等語，惟查，關於被告公
    司剩餘財產分配之相關會計事宜，業據證人丁○○結證稱：
    （問：被告公司是否由你處理公司會計事宜？）是的。被告
    公司進入清算程序後，其中關於剩餘財產分配的計算，都是
    由我處理。（問：清算程序進行到何階段？）根據被告公司
    所給我的資料，國稅局報稅的部分已經結算清算完畢，剩餘
    財產部分也分配完畢，公司的債務也已經了結，債權的部分
    也處理完了。（問：依據你所處理剩餘財產分配的結果，被
    告公司可得分配之剩餘財產數額為何？分派給股東的標準比
    例為何？原告可以分派的剩餘財產情形為何？）根據我在85
    年11月30日所製作的被告公司未分配剩餘核閱報告，裡面都
    有詳細的記載，被告公司財產總額為70,434,598元，扣掉負
    債26,000,131元以後，所得可得分配剩餘財產為44,434,467
    元。其中25,200,000元是預收增資款，按照各個股東原始繳
    入該增資款的數額退還，剩下的4280萬元未分配剩餘，按照
    各股東持股比例分配，預收增資款列為公司的負債，不列入
    可得分配剩餘財產裡面，以負債償還的方式歸還股東，4,28
    0萬元未分配剩餘與可得分配剩餘財產44,434,467元之差額
    ，為公司預留的清算費用。原告丙○○可以分配預收增資款
    部分為0000000元，分配剩餘財產部分為6,146,949元，原告
    乙○○可以分配預收增資款393,750元，因為原告乙○○不
    是原始股東，所以沒有分配剩餘財產。（問：可分配的財產
    扣掉負債，負債的憑證有無經過會計師的審核？）公司給我
    的資料顯示，公司出售股權的價格是88,698,708元，在分配
    之前陸續收到61,285,796元，還有27,412,912元為應收帳款
    。出售是84年11月30日的事情，分配是85年10月31日，當時
    銀行存款只剩下42,982,981元可供分配，負債在85年10月31
    日要分配時主要是預收增資款2520萬元，其他都是公司往來
    800,131元，公司往來這部分沒有做憑證的審核，以公司的
    紀錄來認列。（問：應收帳款27,412,912元後來有沒有入帳
    ，有沒有分配？）這些應收合約款用來抵充可分配的剩餘財
    產，因為債權、債務是同一個人，就是將公司就應收帳款的
    債權分配給股東充為分配的剩餘財產等語（見本院98年11月
    18日言詞辯論筆錄），並有證人丁○○出具之被告公司未分
    配剩餘核閱報告附卷可稽，徵諸該核閱報告第1頁記載：台
    昇民主台84年11月30日、85年10月31日之資產負債表，業經
    本會計師採用必要之核閱程序，包括各項會計紀錄之抽查在
    內，予以核閱竣事。由於本會計師截至85年10月始接受台昇
    民主台之委託，無法對該台之會計及內部控制制度進行評估
    ，且84年11月30日前之財務報表亦未經其他會計師查核簽證
    ，故僅就該台所提供之帳簿文據，執行如核閱程序說明所述
    之查核步驟，以核算該台85年10月31日之未分配剩餘等語，
    是證人丁○○於斯時業已查核被告公司所提供之相關帳簿文
    據等資料，並對被告公司84年11月30日、85年10月31日之資
    產負債表採用必要之核閱程序，抽查各項會計紀錄，本於其
    會計師專業，於查核後，提出被告公司未分配剩餘核閱報告
    ，自堪憑信，並據此計算原告可分配之剩餘財產、預收增資
    款，應屬有據。雖斯時查核資料現僅存該核閱報告可供查閱
    ，且經證人丁○○執該報告到庭證述後由被告提出在卷，已
    無其餘資料可供查閱，且自執行上開查核程序迄今已逾10年
    以上，歷時已久，公司復已解散，相關會計憑證資料仍否完
    整留存，亦有疑義，然上開會計事宜既經被告公司委請專業
    之會計師處理，就相關資料之查核，應值信賴，原告主張依
    民事訴訟法第345條第1項規定認其主張為真實一節，尚非可
    採，依兩造切結書第一、（七）條固約定：「本律師僅依公
    司及會計師會算之金額予以分配，若有誤差或與法律規定不
    符者，由丙○○、乙○○循法律途徑處理」等語，然原告質
    疑上開計算、分配剩餘財產有何不實、不當之處，自仍應由
    原告就其主張有利於己之計算方式之事實負舉證之責，原告
    空言質疑證人丁○○上開核閱報告及證述內容，不足採信。
(五)原告雖另爭執被告出售營業以15,000戶計算共9,000萬元，
    然帳面上出售股權價格僅88,698,708元，短少1,301,292元
    等語，被告則辯稱88,698,708元是實際買賣金額為清點後之
    金額，而9,000萬元僅為基準，業經公司臨時董監事會議決
    議等語，並提出被告公司臨時董監事會議紀錄1份為憑。經
    查，上開會議紀錄記載：「提案討論：與台中台合併或讓售
    案。內容：本台以15,000戶計，並清點戶數，台中市部份每
    戶每戶依6,500元計，台中縣每戶依3,250元計，並以9,000
    萬元為基準（含生財器具），若清點後之戶數誤差小於3%以
    內，則以9,000萬元計，若誤差大於正負3%，則依每戶在台
    中縣市之價格增加或扣除，台中有線並承諾2至3成現金給付
    台昇台...。」等語，該會議紀錄並經原告丙○○簽名確認
    ，足認上開9,000萬元僅係合併或讓售案之計算基準，並非
    經實際清點戶數後計算所得金額，兩造間既係分配公司剩餘
    財產，自應以實際清點戶數後計算之金額為據，尚難以上開
    9,000萬元認列分配金額，是原告上開主張亦非有據。
(六)至原告主張被告應依法定利率給付遲延利息一節，被告則辯
    稱：原告已領取分配款項加計利息，應不得再予爭執等語。
    按應付利息之債務，其利率未經約定，亦無法律可據者，週
    年利率為百分之5，民法第203條定有明文，是如經約定利率
    ，或有法律依據，則應付利息之債務即無再按法定利率百分
    之5計付之必要。經查，原告主張被告應於86年間分派剩餘
    財產完畢，然原告迄98年6月17日始受分派，惟慮及利息時
    效僅5年，乃依切結書所列利息起算日93年1月1日為始日計
    付遲延利息之事實，為被告所不爭執，而依兩造切結書第一
    、（四）、（五）條約定：「（四）利息部分：丙○○部分
    本金加計93年（93年1月至6月）1.10％，94年（93年6月至
    94年6月）1.15％，95年（94年6月至95年6月）1.45％，96
    年（95年6月至96年6月）1.55％，97年（96年6月至97年6月
    ）1.65％，98年（97年6月至98年6月）2.41％，總共5年半
    ，共732,4 85元，本金含利息總額共8,914,190元。（五）
    乙○○部分本金加計93年（93年1月至6月）1.10％，94年（
    93年6月至94年6月）1.15％，95年（94年6月至95年6月）1.
    45％，96年（95年6月至96年6月）1.55％，97年（96年6月
    至97年6月）1.65％，98年（97年6月至98年6月）2.41％，
    總共5年半，共34,492元，本金含利息總額共428,242元」等
    語，已就遲延利息之計付期間、利率明確約定如上，依切結
    書第三條約定：「本切結書，於蔡坤旺律師依上開分配額完
    全給付後，始生效力」，而原告丙○○、乙○○業已依此各
    分配得8,914,190元、428,242元，復為原告所自認，是上開
    約定自已生效力，原告所受分配款本金部分既已依切結書所
    示上開利率計付利息，並為原告領受分配款項而生效力，原
    告請求再依法定利率計付利息，即非有據，且兩造同意計算
    遲延利息期間如上，合計5年半，原告主張「依被告公司同
    意給付利息之始期93年1月1日算至98年6月16日給錢之前日
    ，共計5年又197天（按：似有誤算日數）」計付利息，亦非
    有據，而被告既已同意自93年1月起算並給付上開期間之遲
    延利息，則其抗辯原告於88年間是否受領遲延一節即非所問
    。至兩造切結書第二、（四）條固約定：「利息如有少算或
    是否應依法定年利率5％或其他方式、利率計算者，則由丙○○、乙○○自行依法處理」等語，然此記載僅揭示原告得
    循法律途徑解決利息紛爭，並不當然肯認原告得再行對被告
    請求依法定利率計付遲延利息。是原告主張被告應再依法定
    利率計付遲延利息一節，洵非有據。
(七)從而，原告依公司法第330條規定及兩造切結書之約定，請
    求被告按其訴之聲明所示方式分派剩餘財產及給付利息，均
    無理由，應予駁回。原告之訴既經駁回，其假執行之聲請即
    失所附麗，應併予駁回。
四、本件判決之結果已臻明確，兩造其餘攻擊防禦方法，經審酌
    後認均於判決結果無影響，爰不再一一贅述，附此敘明。
五、結論：本件原告之訴為無理由，依民事訴訟法第78條，判決
    如主文。
中    華    民    國    99    年    3     月    12    日
                  民事第二庭  法  官  吳崇道
以上為正本係照原本作成。
如對本判決上訴，須於判決送達後20日內向本院提出上訴狀。
中    華    民    國    99    年    3     月    12    日
                              書記官

司法院資訊處製作；財團法人民間司法改革基金會備份。
